臺灣臺南地方法院民事判決
111年度家繼訴字第48號
原      告  陳○杰  
訴訟代理人  王正宏律師
被      告  陳○生  
            陳○佑  
            陳○欣  
            陳○志  
上列當事人間請求分割遺產事件，本院判決如下：
    主      文
兩造公同共有被繼承人林○芳所遺留如附表所示之遺產，由兩造
依附表「分割方法欄」所示之方法分割。
訴訟費用由原告陳○杰負擔新臺幣9,426元，由被告陳○生、陳○佑
、陳○欣、陳○志各負擔新臺幣9,427元。
　　事實及理由
一、程序方面：被告陳○生、陳○佑、陳○志均經合法通知而未於
    言詞辯論期日到場，核無民事訴訟法第386條各款所列情形
    ，按照家事事件法第51條準用民法第385條第1項前段規定，
    依原告之聲請，由其一造辯論而為判決。
二、原告主張略以：被繼承人林○芳於民國109年11月23日死亡，
    留有如附表所示之財產。兩造分別為被繼承人林○芳之子女
    與配偶，應繼分各為5分之1。茲因兩造對遺產分割方法無法
    達成協議，爰依民法第1164條規定，訴請分割遺產。
三、被告陳○欣答辯意旨略以：同意原告之主張等語。
四、被告陳○生、陳○佑、陳○志均未於言詞辯論期日到場，亦均
    未提出書狀表示意見。
五、經查：
（一）原告主張被繼承人林○芳於109年11月23日死亡，遺有如附
      表所示之遺產，應由兩造共同繼承，每人應繼分比例各為
      5分之1，惟兩造無法以協議方式分割附表所示之遺產等情
      ，業據原告提出兩造戶籍謄本、被繼承人除戶戶籍謄本、
      繼承系統表、財政部南區國稅局遺產稅免稅證明書為證，
      而被告陳○生、陳○佑、陳○志受合法之通知，未於言詞辯
      論期日到場，亦未提出書狀爭執，自堪信為真正。
（二）繼承人有數人時，在分割遺產前，各繼承人對於遺產全部
      為公同共有；繼承人得隨時請求分割遺產，但法律另有規
      定或契約另有訂定者，不在此限，民法第1151條、第1164
      條分別定有明文。被繼承人所遺附表所示之遺產，兩造在
      分割遺產前，就遺產之全部為公同共有，兩造目前既無法
      達成分割遺產之協議，而遺產亦無不能分割之情形，依照
      上開規定，原告主張裁判分割遺產，即無不合。本院斟酌
      被繼承人所遺如附表所示之遺產，應由兩造依附表所示之
      分割方法分配較為妥當。
六、分割遺產之訴，係絕對必要共同訴訟，兩造間本可互換地位
    ，本件原告訴請分割遺產雖於法有據，但被告等應訴實因訴
    訟性質所不得不然，認本件訴訟費用應由兩造依應繼分之比
    例分擔，較為公允。
七、結論：本件原告之訴有理由，判決如主文。
中　　華　　民　　國　  111　　年　　7　　月 　　8　　日
                  家事法庭    法  官  彭振湘
以上正本係照原本作成。
如對本判決上訴，須於判決送達後20日內向本院提出上訴狀。如
委任律師提起上訴者，應一併繳納上訴審裁判費。
中　　華　　民　　國　  111　　年　　7　　月 　　8　　日
                              書記官  易佩雯
　　　　　　　　　　　　　　　
　　　　　　　　　　　　　　　
附表：被繼承人林群芳之遺產
編號 項目 面積(平方公尺)、金額、數量 權利範圍 分割方法 1 臺南市○區○○段000○號即門牌號碼為臺南市○區○○街000巷00弄00號之房屋 93.47 1分之1 由被告陳○志分得 2 臺南市○區○○段000地號之土地 44 1分之1 同上 3 臺南市○區○○段000地號之土地 63 1分之1 同上 4 臺南市○○區○○段000地號之土地 1,971.94 1分之1 由原告陳○杰分得5分之3，由被告陳○佑、陳○欣各分得5分之1。 5 臺新銀行府城分行 34萬5,622元及利息  全部由原告陳○杰分得，以返還原告陳○杰所代墊46萬0,672元遺產稅中之部分款項。 6 玉井區農會 13萬1,513元及利息  由原告陳○杰分得其中之11萬5,050元，以返還原告陳○杰所代墊46萬0,672元遺產稅中之部分款項，餘款則由兩造依應繼分各5分之1之比例分得。 7 臺灣銀行南都分行 5,912元及利息  由兩造依應繼分各5分之1之比例分得 8 臺灣銀行南都分行 美金6,477.64元及利息  同上 9 臺灣銀行南都分行 美金2萬6,605.94元及利息  同上 10 臺灣銀行南都分行 澳幣2萬4,332.21元及利息  同上 11 臺灣銀行南都分行 英鎊1萬0,750.75元及利息  同上 12 臺灣銀行南都分行 英鎊1萬0,945.3元及利息  同上 13 臺灣銀行南都分行 瑞典幣11萬5,041.03元及利息  同上 14 郵局 6萬8,607元及利息  同上 15 凱基銀行赤崁分行(證券戶) 100元及利息  同上 16 凱基銀行赤崁分行(外幣) 人民幣3萬0,829.68元及利息  同上 17 凱基銀行赤崁分行(外幣) 人民幣3萬0,400元  同上 18 合作金庫銀行成功分行 1萬4,562元及利息  同上 19 合作金庫銀行台南分行(證券戶) 19萬4,584元及利息  同上 20 第一銀行竹溪分行 2萬4,173元及利息  同上 21 華南商業銀行 2,344元及利息  同上 22 國泰世華銀行台南分行 2萬8,650元 及利息  同上 23 凱基銀行赤崁分行(外幣) 美金118.06元及利息  同上 24 台鳳股份有限公司 336股  同上 25 國喬 3,317股  同上 26 立益 2,112股  同上 27 榮運 3,773股  同上 28 南僑 1,156股  同上 29 環泥 9,294股  同上 30 力麗 4,378股  同上 31 大同 1,527股  同上 32 春源 6,661股  同上 33 嘉新食化 2,363股  同上 34 台泥 3,032股  同上 35 台聚 3,296股  同上 36 福懋 3,558股  同上 37 潤泰全 167股  同上 38 南茂 622股  同上 39 日月光控股 698股  同上 40 中鋼 1萬0,632股  同上 41 南染 128股  同上 42 華電 3,808股  同上 43 廣豐 88股  同上 44 合庫金 8,782股  同上 45 大亞 8,516股  同上 46 南紡 8,874股  同上 47 兆豐金 4,677股  同上 48 佳和 479股  同上 49 統一 3,000股  同上 50 台新金 3,483股  同上 51 國票金 7,001股  同上 52 第一金 1萬1,848股  同上 53 嘉泥 1萬1,357股  同上 54 新藝 904股  同上 55 華榮 1萬1,108股  同上 56 萬有 6,000股  同上 57 中國力霸 3,298股  同上 58 彥武 4,310股  同上 59 凱基銀行(ZAR基金) 34股（13萬3,735元）  同上 60 摩根美國複基金 USD 單位數280.8990（8萬1,436元﹚  同上 61 臺銀人壽美利久久美元外幣還本終身保險，保單號碼TE00000000   同上 62 國泰人壽好事年年終身保險，保單號碼0000000000   同上 63 新光人壽集利年年利率變動型年金保險，保單號碼0000000000   同上 64 新光人壽集利年年利率變動型年金保險，保單號碼0000000000   同上 65 新光人壽集利年年利率變動型年金保險，保單號碼0000000000   同上 66 新光人壽集利年年利率變動型年金保險，保單號碼0000000000   同上 67 臺灣人壽年年沛616美元還本終身保險，保單號碼0000000000   同上 68 臺灣人壽年年沛616美元還本終身保險，保單號碼0000000000   同上 69 臺灣人壽真多利利率變動型年金保險，保單號碼0000000000   同上 70 臺灣人壽真多利利率變動型年金保險，保單號碼0000000000   同上 71 台灣人壽真多利利率變動型年金保險，保單號碼0000000000   同上 72 三商美邦人壽祥賀利率變動型年金保險，保單號碼000000000000   同上 73 三商美邦人壽祥賀利率變動型年金保險，保單號碼000000000000   同上 74 三商美邦人壽祥賀利率變動型年金保險，保單號碼000000000000   同上 75 中國人壽鑫旺利利率變動型年金保險，保單號碼0000000   同上